【裁判字號】    97,基簡附民,5
【裁判日期】    971230
【裁判案由】    損害賠償
【裁判全文】
台灣基隆地方法院刑事附帶民事判決  97年度基簡附民字第5 號
                                  97年度基簡附民字第8 號
原      告  楊宗翰
                    國民
原      告  丙○○
                    國民
被      告  庚○○
                    國民
上列當事人因97年度易字第338 號（原97年基簡字第14號）妨害
自由等案件，經原告提起附帶民事訴訟，本院判決如下：
    主      文
原告之訴及假執行之聲請均駁回。
    事      實
一、原告楊宗翰起訴請求判決：被告應連帶給付原告新台幣92萬
    元及起訴狀繕本送達翌日起至清償日止按年息百分之五計算
    之利息，並陳明其願供擔保，請求宣告假執行；原告丙○○
    起訴請求判決：被告應連帶給付原告新台幣85萬9 千5 百元
    及起訴狀繕本送達翌日起至清償日止按年息百分之五計算之
    利息，並陳明其願供擔保，請求宣告假執行。其均主張：甲○○因懷疑原告楊宗翰與原告丙○○有染，遂委由「鴻海徵
    信社」進行蒐證。「鴻海徵信社」以其總經理即被告庚○○
    、經理丁○○、員工己○○、戊○○及「大愛徵信社」支援
    之員工乙○○，進行此項徵信之任務。95年11月17日晚間10
    時許，彼等發現原告楊宗翰和丙○○二人相偕投宿於台北縣
    貢寮鄉○○街4之1號大東旅社202 室，即由丁○○出面佯裝
    住宿而承租隔壁房間201 室；同晚11時許，彼等先向台北縣
    政府警察局福隆派出所備案後，翌（18）日凌晨零時10分許
    ，當警察只到達該旅社一樓櫃台，甲○○因擔心警察到場敲
    門時，原告二人可能有時間穿好衣服，遂要求先行破門入內
    蒐證。被告庚○○與王佩丞、丁○○、己○○、戊○○及乙○○共同基於犯意之聯絡，由戊○○猛力將門撞開，無故侵
    入該房間，業經檢察官依刑法第306條第1項，對之提起公訴
    。為此，依民法第184條第1項及第195 條之規定，提起附帶
    民事訴訟，請求被告庚○○賠償上開財產上及非財產上之損
    害賠償云云。
二、被告未為任何聲明或陳述，亦未提出任何書狀。
    理      由
一、法律規定
    按刑事訴訟諭知無罪之判決者，應以判決駁回原告之訴，刑
    事訴訟法第503 條第1 項定有明文。
二、本案情形
    經查：被告庚○○被訴侵入住宅部分，業經本院刑事判決無
    罪，依照首開說明，原告之訴應予駁回；其假執行之聲請失
    所附麗，併予駁回。
三、據上論斷
    應依刑事訴訟法第503 條第1 項前段判決如主文。
中    華    民    國    97    年    12    月    30    日
                  刑事第二庭審判長法  官  陳  志  祥
                                  法  官  陳  伯  厚
                                  法  官  邰  婉  玲
以上正本證明與原本無異。
對於本件判決如有不服，非對刑事判決上訴時不得上訴並應於收
受送達後10日內，向本院提出上訴書狀。
中    華    民    國    97    年    12    月    30    日
                                  書記官  王  月  娥


司法院資訊處製作；財團法人民間司法改革基金會備份。
